台灣台中地方法院刑事判決　　　　　　　　　　　　九十三年度交易字第五四０號
　　公　訴　人　台灣台中地方法院檢察署檢察官
　　被　　　告　甲○○
右列被告因過失致死案件，經檢察官提起公訴（九十三年度偵字第一八０三六號），
經本院合議庭裁定適用簡式審判程序，本院判決如左：
    主    文
甲○○因過失致人於死，處有期徒刑拾月。
    犯罪事實
一、甲○○於民國九十二年七月十一日晚間駕駛車牌號碼六六一九－ＧＡ號自用小客
    車，沿台中縣神岡鄉○○路由南往北方向行駛，於同日晚間十時三十分許，行經
    神岡鄉○○路與大圳路閃光號誌之交岔路口時，本應注意駕駛人行經閃光黃燈交
    岔路口，車輛應減速接近，並應注意車前狀況，隨時採取必要之安全措施，而依
    當時情形路面無障礙，又無不能注意之情事，竟疏於注意及此，適有許志成所騎
    乘之車號號碼ＭＹＶ－四五九號重型機車，沿大圳路由西往東方向行駛亦行經該
    處閃光紅燈路口，未注意車前狀況，未讓右方幹線道，甲○○見狀忙踩煞車，卻
    已不及閃避，其所駕駛之上開自用小客車左前車頭撞及許志成所騎乘之機車，許
    志成之機車因而卡在甲○○駕駛之自用小客車底盤，並往前拖行十餘公尺，直至
    該自用小客車衝撞路旁之電線桿後而停滯，許志成因而受有顱腦損傷、胸部挫傷
    合併鎖骨、肋骨骨折與外傷性休克等傷害，經送衛生署豐原醫院轉送沙鹿童綜合
    醫院急救後，延至同年七月十二日凌晨四時許不治死亡。甲○○肇事後主動報案
    ，並於警員丙○○到場時陳述肇事經過而願接受裁判。
二、案經台灣台中地方法院檢察署檢察官相驗後簽分及許志成之配偶乙○○訴請偵查
    起訴。
    理    由
一、訊據被告甲○○固坦承右開時、地駕車肇事致許志成死亡，自己有過失，惟辯稱
    ：伊所行駛之道路為閃光黃燈之幹道，行經路口時曾閃大燈、減速慢行、看左右
    有無來車，當時並沒有發現來車，對方亦有過失云云。惟查：右揭犯罪事實，業
    據告訴人乙○○指述綦詳，復有道路交通事故現場圖、道路交通事故調查報告表
    （一）（二）、照片二十一張、行政院衛生署豐原醫院診斷證明書、沙鹿童綜合
    教學醫院出院病歷摘要、勘驗筆錄、相驗屍體證明書、驗斷書附卷可稽，而觀諸
    卷附之肇事車輛照片，被害人之機車係遭被告所駕駛之左前車頭衝撞後，致機車
    卡於自小客車底盤並往前拖行十餘公尺，直至再撞及路旁之電線桿後始停滯，基
    此，足證肇事當時係被告之車輛由前方撞及被害人之機車所致，再觀之道路交通
    事故現場圖之車輛撞擊點，已經超過道路中央，被害人所騎乘之機車已即將穿越
    被告行進之大洲路始遭被告車輛撞擊而發生車禍，是被告之路口雖為閃光黃燈，
    然因被害人當時已穿越該路口且續往東行，關於閃光紅燈停車再開之規定，顯然
    於被害人當時之狀況不適用，故被告斯時當隨時注意車前狀況、減速慢行、小心
    通過，依當時情狀亦無不能注意之情事，竟疏未注意及此，不及發現被害人之人
    車，致其車輛由前方撞及被害人之機車，被告顯然未盡注意義務而負有過失。再
    者本件經送臺灣省臺中縣區車輛行車事故鑑定委員會鑑定及臺灣省車輛行車事故
    覆議鑑定委員會覆議後，認「許志成酒精濃度超過規定駕駛ＭＹＶ－四五九號重
    機車行經閃光紅燈交岔路口未注意車前狀況，未停讓右方幹線道來車先行，與甲
    ○○駕駛六六一九－ＧＡ自小客貨車行經閃光黃燈交岔路口未注意車前狀況，未
    減速慢行，同為肇事原因，有各該委員會九十二年十二月四日中縣鑑字第九二０
    八九五號函及九十三年二月二十四日府覆議字第九二一一五四六號函各一份附卷
    ，本件車禍雖被害人與有過失，但不能因此解免被告刑責。綜上所述，被告犯行
    堪予認定。
二、核被告所為，係犯刑法第二百七十六條第一項之過失致人於死罪。被告肇事後主
    動報案，並於警員丙○○到場時陳述肇事經過，有警訊筆錄及交通事故調查報告
    表各一份附卷可佐，核與自首要件相符，依刑法第六十二條前段減輕其刑。爰審
    酌被告之過失程度、被害人與有過失、本件車禍造成被害人死亡、家屬所受傷痛
    程度、車禍發生迄今已一年多，迄未與被害人家屬達成和解、參酌檢察官求刑一
    年等一切情狀，量處如主文所示之刑。
據上論斷，應依刑事訴訟法第二百七十三條之一第一項、第二百九十九條第一項前段
，刑法第二百七十六條第一項、第六十二條前段，罰金罰鍰提高標準條例第一條前段
，判決如主文。
本案經檢察官丁○○到庭執行職務。
中     華     民     國    九十四   年       四       月       十四     日
                                  臺灣臺中地方法院交通法庭
                                        法  官  郭  德  進
右正本證明與原本無異。
如不服本判決，應於判決送達後十日內向本院提出上訴狀( 應附繕本 )，上訴於臺灣
高等法院臺中分院。
                                        書記官
中     華     民     國    九十四   年       四       月       十八     日
中華民國刑法第二百七十六條第一項：
(過失致死罪)
因過失致人於死者，處二年以下有期徒刑、拘役或二千元以下罰金。
                                                                        Ａ
